sk-SK: Dom a záhrada > Dekorácie > Zrkadlá: Podlahové zrkadlá; Nástenné zrkadlá
zh-CN: 家居与园艺 > 装饰 > 镜子: 落地镜; 壁挂镜
pl: Dom i ogród > Ozdoby > Lustra: Lustra stojące; Lustra ścienne
ko: 가정/원예 용품 > 실내 장식 > 거울: 전신 거울; 벽걸이 거울
lt-LT: Namai ir sodas > Dekoras > Veidrodžiai: Grindų veidrodžiai; Sieniniai veidrodžiai
bg-BG: Дом и градина > Декорация > Огледала: Подови огледала; Стенни огледала
es: Casa y jardín > Decoración > Espejos: Espejos de cuerpo entero; Espejos de pared
ru: Дом и сад > Декор > Зеркала: Напольные зеркала; Настенные зеркала
nb: Hjem og hage > Dekor > Speil: Gulvspeil; Veggspeil
hr-HR: Dom i vrt > Dekoracije > Ogledala: Podna ogledala; Zidna ogledala
ja: ホーム・ガーデン > インテリア・エクステリア > 鏡: フロアミラー; 壁掛けミラー
pt-PT: Casa e jardim > Decoração > Espelhos: Espelhos de chão; Espelhos de parede
de: Heim & Garten > Dekoration > Spiegel: Standspiegel; Wandspiegel
nl: Huis en tuin > Decoratie > Spiegels: Vloerspiegels; Wandspiegels
sl-SI: Dom in vrt > Dekoracija > Ogledala: Talna ogledala; Stenska ogledala
en: Home & Garden > Decor > Mirrors: Floor Mirrors; Wall Mirrors
fi: Koti ja puutarha > Koristeet > Peilit: Lattiapeilit; Seinäpeilit
it: Casa e giardino > Arredo > Specchi: Specchi da terra; Specchi da parete
fr: Maison et jardin > Décorations > Miroirs: Miroirs sur pied; Miroirs muraux
hu: Otthon és kert > Dekoráció > Tükrök: Padlótükrök; Fali tükrök
sv: Hem och trädgård > Dekor > Speglar: Golvspeglar; Väggspeglar
tr: Ev ve Bahçe > Dekor > Aynalar: Yer Aynaları; Duvar Aynaları
cs: Dům a zahrada > Bytové doplňky a dekorace > Zrcadla: Podlahová zrcadla; Nástěnná zrcadla
vi: Nhà và vườn > Trang trí > Gương: Gương Đứng; Gương Treo Tường
th: บ้านและสวน > ของประดับตกแต่ง > กระจก: กระจกตั้งพื้น; กระจกติดผนัง
pt-BR: Casa e jardim > Decoração > Espelhos: Espelhos de chão; Espelhos de parede
el: Σπίτι & κήπος > Διακόσμηση > Καθρέφτες: Καθρέφτες δαπέδου; Καθρέφτες τοίχου
ro-RO: Casă și grădină > Decorațiuni > Oglinzi: Oglinzi de podea; Oglinzi de perete
da: Hjem og have > Indretning > Spejle: Gulvspejle; Vægspejle
zh-TW: 居家和庭園 > 裝飾用品 > 鏡子: 落地鏡; 掛鏡